= Besprechungsprotokoll 13.10.2022
Oliver Sugic
1.0, 2022-10-13: Meeting notes
ifndef::imagesdir[:imagesdir: images]
:icons: font
//:sectnums:    // Nummerierung der Überschriften / section numbering
//:toc: left

//Need this blank line after ifdef, don't know why...
ifdef::backend-html5[]

// https://fontawesome.com/v4.7.0/icons/
icon:file-text-o[link=https://raw.githubusercontent.com/htl-leonding-college/asciidoctor-docker-template/master/asciidocs/{docname}.adoc] ‏ ‏ ‎
icon:github-square[link=https://github.com/htl-leonding-college/asciidoctor-docker-template] ‏ ‏ ‎
icon:home[link=https://htl-leonding.github.io/]
endif::backend-html5[]


.Teilnehmer
|===
|anwesend

|Vorname Nachname

| Oliver Sugic

| Raphael Ablinger

| Florian Keintzel

|
|===

.Ort und Zeit
[cols=2*]
|===
|Ort
|HTBLA Leonding

|von-bis
|Mo. 13.10.2022, 3. EH
|Dauer
|70 min
|===



== Besprochene Themen
* Presentation
* Umsetzung des Beispielpools
* Design des Frontend

== Vereinbarungen und Entscheidungen

** CSS
** falls demo geht
*** Film  (Screen Recodring)
** Pool für jeden Lehrer
*** wie die Repositories aufgebaut sein sollen
** Architektur
*** Icons einfach halten
** Minimum Valuable Produkt
*** Line of Action
** Schnittstellen
*** Anzeigen im Swagger
*** Karate
**** Testen anhand der user stories
** Design vom Frontend
*** Übersicht gehört bearbeitet
**** Multistep form
**** Erklärung an die Lehrer
*** Editor größer machen